# 请教陈老师：关于特许权使用费

提问人：liaowenjia 时间：2011-08-20 11:15:41
背景：公司以前每年照销售收入的1%支付特许权使用费（特许方不是销售客户），为了降低特许权使用费，现在跟对方协商首先一次性向特许方支付 13 年的使用费4,000万，然后每年再按照销售收入0.1%的比例支付。问题：4,000万的一次性支付应该按照何种方式摊销？
看法一：既然这4,000万是为了降低今后每年特许权使用费的支付比例，而原有特许权使用费也是按收入比例支付的，那么4,000万应该按照每年的销售金额/未来 13 年的预计销售总额的比例摊销。
看法二：未来的销售金额并不能合理预计，该预付款应该按照直线法摊销。
陈老师，其实公司想按照第一种方式收入摊销，因为这样跟收入更配比，目前合同也没有最终签订，如果想实现按第一种方式摊销的结果，合同签订要注意什么呢？比如这4,000万双方也是根据未来 13 年的预计销售金额来确定的？谢谢指教。

回答人：chenyiwei
合同中是否会约定：到 13 年期限结束时，对该期限内的销售收入总额进行清算，按 1 ％（或者其他比例）计算该期限内实际应支付的特许权使用费总额，与 4000 万元的差额多退少补？ 如果没有这样的约定，则实际上一次性支付 13 年使用费 4000 万的安排（即使该金额是按照未来 13 年的预测销售收入总额和既定比例测算出来的）已经使得双方的风险、报酬承担和享有情况发生了实质性的变化，你公司将会享有和承担因销售额变动导致的风险和报酬。因此，此时的使用权更多地是与年限相关而不是特许期内的收入总额相关。
建议由此确认的使用权资产按年限法直线摊销。